臺灣宜蘭地方法院刑事判決　　　　　　　　　　　　　九十一年度易字第三三九號
　　公　訴　人　臺灣宜蘭地方法院檢察署檢察官
　　被　　　告　丙○○
右列被告因妨礙公務等案件，經檢察官提起公訴（九十一年度偵字第一五九八號），
本院判決如左：
    主  文
丙○○共同傷害人之身體，處有期徒刑月，如易科罰金，以佰元折算壹日，緩刑
貳年。
    事  實
一、丙○○於民國九十一年四月二十八日晚上，偕同其未婚妻蘇艷君與少年田志軒（
    七十四年七月二十四日生）及另外姓名年籍不詳之一男一女，五人在宜蘭縣南澳
    鄉澳花村合興漁場飲酒。於同日晚上九時許，因不滿海岸巡防署巡防總隊一一大
    隊漢本班哨哨兵甲○○、丁○○、乙○○於上開地點執行巡邏勤務，丙○○、田
    志軒及右揭姓名年籍不詳之男子，三人共同基於妨礙公務、傷害之犯意，於現場
    拾取酒瓶、塑膠管、木棍後，對甲○○、丁○○、乙○○三名依法執行職務之公
    務員施以強暴，分別持前開酒瓶等器物毆打甲○○等三人，致甲○○受有頭部損
    傷、丁○○受有頭部損傷、軀幹挫傷併擦傷、乙○○受有頭部損傷、嘴唇撕裂傷
    之傷害。
二、案經甲○○、乙○○、丁○○訴由宜蘭縣警察局蘇澳分局報請臺灣宜蘭地方法院
    檢察署檢察官偵查起訴。
    理  由
一、訊據被告丙○○固坦承於九十一年四月八日晚間，偕同蘇艷君與田志軒在宜蘭縣
    南澳鄉澳花村合興漁場飲酒，於該處遇見不詳姓名年籍之一男一女後五人一同飲
    酒，嗣後並持塑膠管，與田志軒及該不詳男子共同毆打海岸巡防署執勤隊員甲○○、丁○○、乙○○之事實不諱，並補稱：當天伊係和蘇艷君、田志軒三人騎一
    部機車前往合興漁場，剛要喝酒時碰到海巡人員叫他們不要在那裡喝酒，該不詳
    男子就和海巡人員吵架，其他人過去勸架時，由於海巡人員以為要打架，結果發
    生爭執就互毆，伊隨手拿塑膠管，田志軒隨手拿木棍，該不詳男子拿酒瓶，打完
    之後伊、田志軒、蘇艷君三人就離開了等語。經查：告訴人甲○○於本院調查時
    證稱：當天伊、丁○○、乙○○三人於執行勤務時，見到五個人在魚寮旁，那五
    個人都有拿酒瓶，他們三人先在旁邊觀察並用無線電回報副哨長，之後有一個人
    先過來走道距離他們五、六公尺的距離，之後又返回魚寮，後來三人走過來手上
    各拿酒瓶、木棍、塑膠管，丙○○說看什麼看，並先動手後其他二個人陸續上前
    打伊等語（參見本院九十一年八月十六日訊問筆錄），經核亦與告訴人丁○○、
    乙○○二人於警、偵訊時指訴遭丙○○等三人毆打情節相符。此外，並有行政院
    國軍退除役官兵輔導委員會蘇澳榮民醫院出具之診斷證明書三份附卷可證。本件
    事證明確，被告犯行洵堪認定，應依法論科。
二、核被告所為，係犯刑法第一百三十五條第一項之妨害公務罪及第二百七十七條第
    一項之傷害罪。被告與少年田志軒及不詳姓名年籍之男子間就上開犯行有犯意聯
    絡與行為分擔，均為共同正犯。被告以一傷害行為同時觸犯右開妨害公務罪與傷
    害罪，係以一行為觸犯數罪名，為想像競合犯，應從一重依傷害罪處斷。又被告
    以一傷害行為同時傷害甲○○、丁○○、乙○○三人，亦為想像競合犯，應從一
    傷害罪論處。爰審酌被告犯罪之目的、手段，犯罪所生之損害、告訴人所受傷害
    之程度，及犯罪後坦承犯行等一切情狀，量處如主文所示之刑，並諭知易科罰金
    之折算標準，以示懲儆。末查，被告前未曾受有期徒刑以上刑之宣告，有卷附臺
    灣高等法院被告全國前案紀錄表及臺灣高等法院檢察署刑案紀錄簡覆表各一件可
    按，經此起訴審判，當知所警惕，信無再犯之虞，本院認所宣告之刑以暫不執行
    為適當，併諭知緩刑二年，以啟自新。被告丙○○與田志軒及該不詳姓名年籍男
    子三人所持之塑膠管、木棍、酒瓶等物，雖供被告犯罪所用之物，然係被告於現
    場隨手拾取，非其所有之物，並於犯罪後業已丟棄滅失，亦據被告供明在卷，爰
    不為沒收之諭知，附此敘明。
據上論斷，應依刑事訴訟法第二百九十九條第一項前段，刑法第二十八條、第一百三
十五條第一項、第二百七十七條第一項、第五十五條、第四十一條第一項前段、第七
十四條第一款，罰金罰鍰提高標準條例第一條前段、第二條判決如主文。
本案經檢察官賴慶祥到庭執行職務
中      華      民      國    九十一    年      九      月     三十     日
                                  臺灣宜蘭地方法院刑事第二庭
                                        審判長法  官  黃  永  勝
                                              法  官  郭  顏  毓
                                              法  官  辜  漢  忠
右正本證明與原本無異。
如不服本判決，應於判決送達後十日內，向本院提出上訴狀。( 應附繕本 )
                                              書記官  林  秀  麗
中      華      民      國    九十一    年      十      月      一      日
附錄本案論罪科刑法條全文：
刑法第一百三十五條第一項
對於公務員依法執行職務時，施強暴脅迫者，處三年以下有期徒刑、拘役或三百元以
下罰金。
刑法第二百七十七條第一項
傷害人之身體或健康者，處三年以下有期徒刑、拘役或一千元以下罰金。
